福建金門地方法院刑事判決　　　　　　　 96年度簡上字第6號
上　訴　人
即　被　告　乙○○
上列上訴人即被告因毀損案件，不服本院刑事簡易庭96年度城簡
字第14號，中華民國96年5月1日第一審簡易判決（聲請簡易判決
處刑書案號：96年度調偵字第7號），提起上訴，本院管轄之第
二審合議庭認本件不宜逕以簡易判決處刑，改依通常程序自為第
一審判決如下：
    主  文
原判決撤銷。
乙○○無罪。
    理  由
一、公訴意旨略以：被告乙○○於民國95年12月10日下午5時許
    ，飲酒後前往金門縣金寧鄉后盤村后沙33號旁甲○○所有之
    木工廠內 (實係前供甲○○施作木工場所，顯已閒置堆放木
    料，下稱系爭房屋)，基於毀損之犯意，以腳踹毀工廠內之
    窗戶2扇及木門2扇，造成上開窗戶掉落地面、木門凹陷脫落
    ，均致不堪使用，足生損害於甲○○。因認被告乙○○涉犯
    刑法第354條之毀損罪。
二、按刑事訴訟法第161條已於民國91年2月8日修正公布，其第1
    項規定：檢察官就被告犯罪事實，應負舉證責任，並指出證
    明之方法。因此，檢察官對於起訴之犯罪事實，應負提出證
    據及說服之實質舉證責任。倘其所提出之證據，不足為被告
    有罪之積極證明，或其指出證明之方法，無從說服法院以形
    成被告有罪之心證，基於無罪推定之原則，自應為被告無罪
    判決之諭知。（最高法院92年度台上字第128號判例意旨參
    照）。
三、本件檢察官聲請簡易判決處刑意旨認被告乙○○涉犯前揭罪
    嫌，無非係以：(一)被告自白在案；(二)告訴人甲○○之指述與
    證人許藝斌（即告訴人甲○○之女）證述之情節相符；(三)現
    場毀損情形之照片4張，足認被告確有將上開窗戶及木門毀
    損等事證為其主要論據：被告乙○○則否認有任何毀損犯行
    ，並辯稱：當時喝醉了，不可能踢那麼高，門窗還是好好的
    ，並未達到不堪使用之程度等語。
四、依被告前揭抗辯，以及警卷所附相片顯示窗戶阻隔之木板及
    鐵片掉落、木門凹陷脫落之相片等客觀情狀，可知本件之爭
    點厥為：(一)系爭窗戶阻隔木板及鐵片掉落、木門凹陷脫落是
    否被告所為；(二)窗戶阻隔之木板及鐵片掉落、木門凹陷脫落
    是否已達損壞或致令不堪使用的程度。經查：
  (一)、被告95年12月10日下午5時許，用腳踹落系爭房屋之木門
      及窗戶，業據現場目擊證人許藝斌於警詢及檢察官面前結
      證明確，核與告訴人甲○○於警詢及檢察官偵查筆錄所供
      系爭房屋木門、窗戶被踹落之事實吻合，並有警方拍攝之
      現場照片2張資為佐證，照片上亦呈現系爭房屋木門被踹
      落 (詳情如後)。且被告亦不否認當日飲酒後前往系爭房
      屋處之事實，足見系爭房屋窗戶阻隔木板及鐵片掉落、木
      門凹陷脫落確實是被告所為。
  (二)、次按刑法第354條之毀損罪，以使所毀損之物，失其全部
      或一部之效用為構成要件（最高法院47年臺非字第34號裁
      判意旨參照）。觀諸警卷第9頁及第10頁所附現場毀損情
      形之照片4張，上方照片窗戶固由內以簡易之木板阻隔，
      下方照片之窗戶則由內以鐵片阻隔，阻隔鐵片有凹凸不平
      及彎曲：木門則已脫落，倒在一旁。告訴人於本院履勘現
      場時指稱：水泥窗框是被告以前打壞的，此次是將其用來
      擋住窗的木板及鐵片打掉，已重新將木板及鐵片擋回去；
      門板被被告不知道用什麼東西打了幾個凹陷，其他沒有損
      壞等語。另證人許藝斌於警詢筆錄中亦證：窗戶的木板掉
      下來，門則有凹陷，但都尚可使用等語 (見警卷第8頁)。
      核與本院於96年7月6日現場履勘所見，被打掉的窗戶阻隔
      木板及鐵片都已重新安裝回去，脫落之木門除門板上留有
      幾處凹陷外，門板也已裝回去，並拍攝照片10張為證。則
      綜合告訴人甲○○之指訴、證人許藝斌之證詞及本院現場
      履勘所見，綜合觀之，
      本件系爭窗戶及木門之效用仍然存在，並未有全部或一部
      喪失效用之情事。
五、綜上所述，被告雖有毀損系爭房屋窗戶及木門之行為，但並
    未致生該等窗戶及木門損壞或不堪使用之結果，與刑法第35
    4條規定之毀損罪犯罪構成要件尚屬有間，自應為被告無罪
    之諭知。
六、按對於簡易判決之上訴，準用刑事訴訟法第3編第1章及第2
    章之規定，管轄第二審之地方法院合議庭受理簡易判決上訴
    案件，應依通常程序審理，其認案件有刑事訴訟法第452條
    之情形者，應撤銷原判決，逕依通常程序為第一審判決，此
    為法院辦理刑事訴訟簡易程序案件應行注意事項第14項所明
    定。本件被告既經應為無罪判決，則公訴人聲請簡易判決處
    刑中被告犯之罪，顯不合刑事訴訟法第449條所定得以簡易
    判決處刑之案件，爰依同法第452條之規定，逕依通常程序
    為第一審判決。
據上論斷，應依刑事訴訟法第455條之1第3項、第452條、第369
條第1項前段、第364條、第301條第1項，判決如主文。
本案經檢察官張漢森到庭執行職務。
中　　華　　民　　國　　96　　年　　8 　　月　　15　　日
　　　　　　　　　    刑事庭    審判長法　官　康樹正
                                      法  官  周美玲
                                      法  官  鄭銘仁
以上正本證明與原本無異。
本件不得上訴。
　　　　　　　　　　　　　　　      　書記官　許永溪
中　　華　　民　　國　　96　　年　　8　 　月　　15　　日
